【裁判字號】    91,訴,710
【裁判日期】    920331
【裁判案由】    違反毒品危害防制條例
【裁判全文】
臺灣新竹地方法院刑事判決                          九十一年度訴字第七一號
    公  訴  人  臺灣新竹地方法院檢察署檢察官
    被      告  甲○○
右列被告因違反毒品危害防制條例案件，經檢察官提起公訴（九十一年度毒偵字第一
０八六號），本院判決如左：
    主  文
甲○○施用第一級毒品，累犯，處有期徒刑玖月。
    事  實
一、甲○○有多次違反麻醉藥品管理條例案件記錄，最近一次因再違反麻醉藥品管理
    條例案件，經本院於民國八十一年九月二十九日，以八十一年度訴字第三三八號
    判決判處有期徒刑五年三月，於同年十一月三日確定，於八十八年九月三日接續
    執行完畢。前甫因施用第二級毒品安非他命，經本院依聲請於八十九年七月二十
    九日以八十九年度毒聲字第一九一四號裁定送觀察、勒戒後，因認有繼續施用毒
    品之傾向，再經本院依聲請於同年十月六日以八十九年度毒聲字第二三九五號裁
    定令入戒治處所施以強制戒治，至九十年九月二十五日期滿出所，由臺灣新竹地
    方法院檢察署檢察官於同年九月二十八（起訴書誤載為二十二）日，以九十年度
    戒毒偵字第二０一號為不起訴處分確定。詎其仍不知悔改，復另行起意，於九十
    一年四月十二日晚上九時許往前回溯二十六小時內之某時，在不詳地點，施用第
    一級毒品海洛因一次，嗣因其為列管毒品人口，為警於同年月十二日晚上九時許
    ，通知其至新竹縣警察局竹北分局採尿室採驗尿液時，經送驗其尿液結果顯現呈
    嗎啡（第一級毒品海洛因之代謝物）陽性反應而得悉上情。
二、案經新竹縣警察局竹北分局報告臺灣新竹地方法院檢察署檢察官偵查起訴。
    理  由
一、訊據被告甲○○矢口否認有右開施用第一級毒品海洛因之事實，辯稱：我沒有任
    何證據可以證明，但是我沒有施用海洛因云云。惟查，被告於通知到警局採尿時
    所親自採取、封緘之尿液，經送驗結果，確呈嗎啡（第一級毒品海洛因之代謝物
    ）陽性反應，此有昭信科技顧問股份有限公司於九十一年五月十日出具之濫用藥
    物陽性檢體檢驗報告書及列管毒品人口尿液檢體採集送驗紀錄表各一份附於偵查
    卷第八、七頁可憑；被告亦坦承該尿液為其親自洗淨、包裝、密封、按捺指紋而
    完成，有警訊筆錄一份在卷可佐（見偵查卷第四頁），而昭信科技顧問股份有限
    公司對送驗之尿液樣品係先以酵素免疫分析法為初步篩選，再以目前最具公信力
    的氣相層析質譜分析法（參法務部調查局第六處八七發技一─一字第八七Ｏ七一
    四九一號函）為確認後發現確係呈嗎啡陽性反應，被告雖一再辯稱其並未施用第
    一級毒品海洛因之詞，顯不可採，其應確有施用第一級毒品海洛因之犯行，堪以
    認定。又被告甲○○前甫因施用第二級毒品安非他命，經本院依聲請於八十九年
    七月二十九日以八十九年度毒聲字第一九一四號裁定送觀察、勒戒後，因認有繼
    續施用毒品之傾向，再經本院依聲請於同年十月六日以八十九年度毒聲字第二三
    九五號裁定令入戒治處所施以強制戒治，至九十年九月二十五日期滿出所，由臺
    灣新竹地方法院檢察署檢察官於同年九月二十八（起訴書誤載為二十二）日，以
    九十年度戒毒偵字第二０一號為不起訴處分確定，有上開不起訴處分書及臺灣高
    等法院被告全國前案紀錄表等在卷足憑，其於本次被查獲後，再經本院依聲請以
    九十一年度毒聲字第一０三七號裁定令入戒治處所施以強制戒治一年，本次為二
    犯，除依法予以強制戒治外，就被告施用第一級毒品海洛因之犯行，應予依法論
    科。
二、核被告甲○○所為，係犯毒品危害防制條例第十條第一項之施用第一級毒品海洛
    因罪。其持有第一級毒品海洛因之低度行為，應為其施用第一級毒品海洛因之高
    度行為所吸收，不另論罪。被告甲○○有多次違反麻醉藥品管理條例案件記錄，
    最近一次因再違反麻醉藥品管理條例案件，經本院於八十一年九月二十九日，以
    八十一年度訴字第三三八號判決判處有期徒刑五年三月，於同年十一月三日確定
    ，於八十八年九月三日接續執行完畢，有臺灣新竹地方法院檢察署刑案資料查註
    紀錄表一份及臺灣高等法院被告全國前案紀錄表二份在卷足參，其於受有期徒刑
    之執行完畢後五年以內再犯本件有期徒刑以上之罪，為累犯，依刑法第四十七條
    規定加重其刑。爰審酌被告一再沾染毒品，前已經強制戒治一年，仍不知覺悟，
    竟又犯本案等一切情狀，量處如主文所示之刑，以資警惕。
三、據上論斷，應依刑事訴訟法第二百九十九條第一項前段，毒品危害防制條例第十
    條第一項，刑法第十一條前段、第四十七條，判決如主文。
本案經檢察官邱朝智到庭執行職務。
中      華      民      國    九十二    年      三      月    三十一    日
                                    臺灣新竹地方法院刑事第一庭
                                        法  官    遲中慧
右正本證明與原本無異。
如不服本判決，應於判決送達後十日內向本院提出上訴狀( 應附繕本 )，上訴於臺灣
高等法院。
                                        書記官    龔柏萃
中      華      民      國    九十二    年      三      月    三十一    日
附錄本案論罪科刑法條全文：毒品危害防制條例第十條第一項、
施用第一級毒品者，處六月以上五年以下有期徒刑。


司法院資訊處製作；財團法人民間司法改革基金會備份。
